【裁判字號】    96,訴,4046
【裁判日期】    970128
【裁判案由】    毒品危害防制條例
【裁判全文】
臺灣臺中地方法院刑事判決              96年度訴字第4046號
公  訴  人  臺灣臺中地方法院檢察署檢察官
被      告  乙○○
                    （另案
上列被告因毒品危害防制條例案件，經檢察官提起公訴（96年度
毒偵字第5756號），被告已就被訴事實為有罪之陳述，本院裁定
適用簡式審判程序，判決如下：
    主  文
乙○○施用第一級毒品，累犯，處有期徒刑壹年。
    事  實
一、乙○○前於民國91年間因施用毒品案件，經依本院裁定送觀
    察、勒戒後，認有繼續施用毒品之傾向，再依本院裁定令入
    強制戒治處所施以強制戒治，於92年2月24日期滿執行完畢
    ，由臺灣臺中地方法院檢察署檢察官以92年度戒毒偵字第14
    0號為不起訴處分確定。復於93年間因施用毒品案件，經本
    院以94年度訴字第24號判處有期徒刑7月、3月確定，定應執
    行有期徒刑9月確定。再於94年間因施用毒品案件，經本院
    以94年度訴字第991號判處有期徒刑1年；另於94年間因竊盜
    案件，經本院以94年度訴字第1212號判處有期徒刑8月確定
    ，上開2案合併定應執行有期徒刑1年6月確定，與上開施用
    毒品案件接續執行，於96年4月30日縮刑期滿執行完畢。詎
    仍不知悛改，於強制戒治執行完畢後5年內，復基於施用第
    一級毒品之犯意，於96年9月2日中午12時許，在臺中縣豐原
    市中正公園之公廁內，以將海洛因摻入香菸之方式，施用第
    一級毒品海洛因1次。嗣於96年9月3日下午3時許，為警在臺
    中市○區○○路與自由路口攔檢，因發覺乙○○手臂有針筒
    注射施用毒品之痕跡而查獲。
二、案經臺中市警察局第一分局報告臺灣臺中地方法院檢察署檢
    察官偵查起訴。
    理  由
一、上開犯罪事實，業據被告乙○○於本院審理時坦承不諱，又
    其為警查獲後所採集之尿液送檢驗結果，呈嗎啡陽性反應，
    有中山醫學大學附設醫院檢驗科藥物檢測中心尿液檢驗報告
    1份在卷可憑，足認被告之自白與事實相符，應堪採信。再
    被告前於91年間因施用毒品案件，經依本院裁定送觀察、勒
    戒後，認有繼續施用毒品之傾向，再依本院裁定令入強制戒
    治處所施以強制戒治，於92年2月24日期滿執行完畢，由臺
    灣臺中地方法院檢察署檢察官以92年度戒毒偵字第140號為
    不起訴處分確定等情，有臺灣高等法院被告前案紀錄表1份
    附卷足憑。故本件事證明確，被告於強制戒治執行完畢後，
    5年內再施用海洛因之犯行，堪以認定。
二、查海洛因係屬毒品危害防制條例第2條第2項第1款所列之第
    一級毒品，被告乙○○施用海洛因，核其所為係犯毒品危害
    防制條例第10條第1項施用第一級毒品罪。其因施用而持有
    海洛因之低度行為，為施用之高度行為所吸收，不另論罪。
    又被告於93年間因施用毒品案件，經本院以94年度訴字第24
    號判處有期徒刑7月、3月確定，定應執行有期徒刑9月確定
    。再於94年間因施用毒品案件，經本院以94年度訴字第991
    號判處有期徒刑1年；另於94年間因竊盜案件，經本院以94
    年度訴字第1212號判處有期徒刑8月確定，上開2案合併定應
    執行有期徒刑1年6月確定，與上開施用毒品案件接續執行，
    於96年4月30日縮刑期滿執行完畢，有臺灣高等法院被告前
    案紀錄表1份在卷可按，其受有期徒刑之執行完畢後，5年之
    內故意再犯有期徒刑以上刑之本罪，為累犯，應依法加重其
    刑。另按刑法第62條所規定之自首，以對於未發覺之罪，向
    有偵查權之機關或公務員自承犯罪，進而接受裁判為要件；
    而刑法第62條所謂發覺，並非以有偵查犯罪權之機關或人員
    確知其人犯罪無誤為必要，只須有確切之查據得為合理之可
    疑者，而非僅係單純主觀上之懷疑，即得謂為已發覺（最高
    法院72年台上字第641號判例參照）。查本件被告於96年9月
    3日下午3時許，為警在臺中市○區○○路與自由路口攔檢，
    因警員查證被告有毒品前科，並發覺被告手臂有針筒注射施
    用毒之痕跡，被告於警詢問時始自白施用海洛因毒品，並配
    合採尿等情，有偵辦刑案職務報告書1份附卷可稽。本件警
    員既先查證被告有毒品前科，並發現被告手臂有以針筒注射
    施用毒品之痕跡，足認警員已有確切之查據得為被告施用毒
    品犯行之合理可疑，雖被告於警詢問時自白施用海洛因，並
    配合採尿，然此僅係被告犯後態度良好，為本院量刑時之參
    酌依據，因與自首之要件不符，自不得適用自首之規定減輕
    其刑，併此敘明。爰審酌被告前有多次施用毒品犯行，先後
    經觀察勒戒、強制戒治，仍未能自我克制以戒除毒癮，其施
    用毒品足以戕害自身健康，並生對於社會安全與公共秩序之
    潛在危害，惟念其犯罪後於本院審理時坦承犯行之態度等一
    切情狀，量處如主文所示之刑。
據上論斷，應依刑事訴訟法第273條之1第1項、第299條第1項前
段，毒品危害防制條例第10條第1項，刑法第11條、第47條第1項
，判決如主文。
本案經檢察官甲○○到庭執行職務。
中    華    民    國    97    年     1    月    28    日
                  刑事第十六庭  法  官  楊文廣
上正本證明與原本無異。
如不服本判決，應於收受送達後10日內向本院提出上訴書狀（應
敘述具體理由並附繕本）。上訴書狀如未敘述理由，應於上訴期
間屆滿後20日內補提理由書於本院。
                                書記官  葉泰濃
中    華    民    國    97    年     1    月    28    日
附錄論罪科刑法條
毒品危害防制條例第10條第1項
施用第一級毒品者，處六月以上五年以下有期徒刑。


司法院資訊處製作；財團法人民間司法改革基金會備份。
